de: Vorhandensein von Süßungsmitteln: Leicht gesüßt; Gesüßt; Ungesüßt; Sonstige
en: Sweetener presence: Lightly sweetened; Sweetened; Unsweetened; Other
tr: Tatlandırıcı varlığı: Hafif tatlandırılmış; Tatlandırılmış; Şekersiz; Diğer
sv: Närvaro av sötningsmedel: Lätt sötad; Sötad; Osötad; Annan
it: Presenza di dolcificante: Leggermente dolcificato; Dolcificato; Non dolcificato; Altro
sk-SK: Prítomnosť sladidla: Jemne sladené; Sladené; Nesladené; Iné
fr: Présence d’édulcorants: Légèrement sucré; Sucré; Non sucré; Autre
ko: 감미료 함유 여부: 약간 가당; 가당; 무가당; 기타
zh-CN: 甜味剂添加情况: 微甜; 加甜; 不加甜; 其他
ru: Наличие подсластителей: Слегка подслащенный; Подслащенный; Неподслащенный; Другое
pt-PT: Presença de adoçantes: Ligeiramente adoçado; Adoçado; Não adoçado; Outro
ro-RO: Prezența îndulcitorilor: Ușor îndulcit; Îndulcit; Neîndulcit; Altele
pt-BR: Adoçante presença: Levemente adoçado; Adoçado; Não adoçado; Outro
ja: 甘味料の有無: 微糖; 加糖; 無糖; その他
el: Παρουσία γλυκαντικού: Ελαφρώς γλυκαμένο; Με γλυκαντικά; Χωρίς γλυκαντικά; Άλλο
hr-HR: Prisustvo sladila: Blago zaslađeno; Zaslađeno; Nezaslađeno; Ostalo
lt-LT: Saldiklių buvimas: Šiek tiek saldinta; Saldinta; Nesaldinta; Kita
cs: Použití sladidla: Mírně slazené; Slazené; Neslazené; Jiné
th: การมีอยู่ของสารให้ความหวาน: หวานน้อย; หวาน; ไม่หวาน; อื่นๆ
bg-BG: Наличие на подсладител: Леко подсладено; Подсладено; Неподсладено; Друго
fi: Makeutusaine: Kevyesti makeutettu; Makeutettu; Makeuttamaton; Muu
es: Presencia de edulcorante: Ligeramente endulzado; Endulzado; Sin endulzar; Otro
nb: Tilstedeværelse av søtningsmiddel: Lett søtet; Søtet; Usøtet; Annet
da: Sødemiddeltilsætning: Let sødet; Sødet; Usødet; Andet
hu: Édesítőszer jelenléte: Enyhén édesített; Édesített; Édesítetlen; Egyéb
zh-TW: 甜味劑存在: 微甜; 含糖; 無糖; 其他
pl: Obecność słodzika: Lekko słodzone; Słodzone; Niesłodzone; Inne
nl: Zoetstof aanwezigheid: Licht gezoet; Gezoet; Ongezoet; Overig
sl-SI: Prisotnost sladila: Rahlo sladkano; Sladkano; Nesladkano; Drugo
vi: Sự hiện diện của chất tạo ngọt: Ngọt nhẹ; Có đường; Không đường; Khác